臺灣臺南地方法院刑事判決　　　　　　　　　　　　　九十三年度訴字第八二六號
　　公　訴　人　臺灣台南地方法院檢察署檢察官
　　被　　　告　己○○
　　　　　　　　丙○○
右列被告等因違反槍砲彈藥刀械管制條例案件，經檢察官提起公訴（九十三年度偵字
第三六五三號），本院判決如左：
    主  文
己○○未經許可持有子彈，累犯，處有期徒刑肆月，併科罰金新台幣伍萬元。罰金如
易服勞役，以銀元佰元即新台幣玖佰元折算壹日。又未經許可持有子彈，累犯，處
有期徒刑肆月，併科罰金新台幣伍萬元。罰金如易服勞役，以銀元佰元即新台幣玖
佰元折算壹日。應執行有期徒刑柒月，併科罰金新台幣捌萬元。罰金如易服勞役，以
銀元佰元即新台幣玖佰元折算壹日。
丙○○無罪。
    事  實
一、己○○前於民國（以下同）八十九年間，因違反毒品危害防制條例案件，經本院
    判處有期徒刑五月確定，甫於九十一年八月二十一日執行完畢。猶不知悔改，於
    九十三年一月中旬，自不詳之人取得仿ＧＬＯＣＫ廠十七型半自動手槍製造，不
    具殺傷力之玩具手槍一把及直徑約九厘米具殺傷力之改造子彈一顆，寄放於陳信
    凱臺南縣左鎮鄉九層嶺附近住處，而未經許可持有子彈。嗣乙○○為試驗己○○
    前開手槍功能，自綽號「蟋蟀」之不詳姓名男子購得六厘米之改造子彈一顆，攜
    往陳信凱住處準備試驗。惟乙○○於試驗上開手槍時，不慎拉斷手槍板機，乃得
    己○○同意帶回修理。尚未修理前，己○○復來電要求將槍枝交付戊○○取回，
    戊○○受己○○之託，乃前往臺南縣玉井鄉玉井國小前，取走乙○○所交付之上
    開玩具手槍及子彈二顆（九厘米及六厘米各一顆），轉交己○○。己○○收受上
    開槍彈後，明知乙○○另交付具殺傷力之六厘米子彈一顆，仍另行起意，未經許
    可而持有，並於九十三年三月二十九日，將上開手槍置放於手提包內，子彈二顆
    則另置放於手提包內裡拉鍊內，一併寄放於不知內有子彈之丙○○臺南縣玉井鄉
    ○○村○○路一七三巷三七號住處，隨即為警於同年三月三十日上午十時三十分
    許，持搜索票搜索查獲，並扣得上開玩具手槍一把及子彈二顆。
二、案經臺南縣警察局玉井分局報請臺灣臺南地方法院檢察署檢察官偵查起訴。
    理  由
甲、被告己○○部分：
  一、訊據被告己○○矢口否認有何持有子彈犯行，辯稱：伊將槍交給陳信凱時並沒
      有子彈，戊○○拿回來時多了二顆子彈云云。惟查：
    (一)警方於九十三年三月三十日上午在共同被告丙○○臺南縣玉井鄉○○村○○路
      一七三巷三七號住處，起出改造玩具手槍一把及子彈二顆。子彈經送鑑定結果
      ，其中一顆認係由玩具金屬彈殼加裝六厘米鋼珠改造而成之改造子彈，經試射
      ，可擊發，認具殺傷力。另一顆，認係土造子彈，具直徑九厘米土造金屬彈頭
      ，經試射，可擊發，認具殺傷力等情，有臺南縣警察局玉井分局搜索、扣押證
      明筆錄及內政部警政署刑事警察局九十三年四月六日刑鑑字第０九三００七二
      六五六號槍彈鑑定書各一份在卷可稽。
    (二)據共同被告丙○○供稱右開子彈為被告己○○於九十三年三月二十九日所寄放
      ，復為被告己○○所自承。另證人乙○○於本院證稱：我朋友綽號「蝦子」要
      買改造手槍，我去問己○○，在陳信凱的家裡，己○○拿改造手槍及一顆子彈
      給我看。因為要試射所以才向蟋蟀買那顆小鋼珠頭的子彈。去拿槍的時候，我
      在陳信凱家當場試拉滑套，我拉斷板機，我有打電話給己○○，告訴他說板機
      斷了，我說要拿去給蟋蟀修理，他說好，我就拿走。拿走的時候連子彈一起拿
      走。後來己○○打電話給我說戊○○要用這把槍，戊○○親自來我岳父家（台
      南縣楠西鄉照興村）拿走這把槍，戊○○拿槍時，包括己○○那顆子彈及我買
      的子彈，全部都交給戊○○等語（本院九十三年十一月三十日審判筆錄參照）
      。又證人甲○○於本院亦證稱：曾和乙○○及綽號「蝦子」的人一起去壹個九
      層嶺或者是愛文山的地方。乙○○出來時，有拿一個黑色或咖啡色袋子，乙○○在車上把槍拿出來，我有看到那把槍，彈匣裡面有一顆子彈等語（本院九十
      三年十二月七日審判筆錄參照）。綜上證人乙○○及甲○○所證，乙○○在陳
      信凱住處看槍時，即已見到該九厘米改造子彈一顆無訛。被告己○○辯稱伊交
      給陳信凱只有槍沒有子彈云云，顯非足採。
    (三)另證人戊○○於本院亦證稱：己○○交代我去跟乙○○拿這把槍，乙○○在玉
      井街上用一個咖啡紅顏色的袋子交給我。我拿回家後看到有二顆子彈，一顆是
      鐵珠銀色，一顆是銅質金色。隔一、兩天後，我把整個袋子連同槍和子彈一起
      交給己○○等語（本院九十三年十二月二十一日審判筆錄參照）。被告己○○
      於本院亦供稱自戊○○取回手槍時，即發現有二顆子彈等語（本院九十三年十
      一月三十日審判筆錄參照）。參酌上開證人乙○○、戊○○及被告己○○之供
      詞，足認被告己○○確持有乙○○所交付自行購買之六厘米改造子彈一顆。被
      告己○○原即持有九厘米子彈一顆，乙○○所交付己○○持有之六厘米子彈，
      原並未包括在己○○持有子彈之概括犯意內，應係另行起意持有。被告己○○
      持有乙○○所交付之六厘米子彈後，並未向治安機關報繳，該六厘米子彈固非
      其所有，仍無礙未經許可而持有子彈犯行之成立。被告己○○辯稱乙○○所交
      付之六厘米子彈並非伊所有，不構成持有子彈罪云云，亦無可採。
    (四)綜上所述，被告己○○非法持有子彈犯行事證明確，洵堪認定。
  二、核被告己○○未經許可分別持有六厘米及九厘米子彈各一顆，所為均係犯槍砲
      彈藥刀械管制條例第十二條第四項之罪。所犯二罪，犯意各別，行為互殊，犯
      罪構成要件不同，應予分論併罰。起訴書認被告己○○持有子彈二顆，係一行
      為觸犯數罪名之想像競合犯，尚有未合。被告有如事實欄所示之前科，有臺灣
      高等法院前科資料表在卷可稽。其於有期徒刑執行完畢後，五年以內再犯本件
      有期徒刑以上之罪，為累犯，應加重其刑。爰審酌被告犯罪之動機、目的、手
      段，犯罪時所受之刺激及其品性、生活狀況、智識程度、犯罪所生之損害，及
      犯罪後態度等一切情狀，各量處如主文所示之刑，並定其應執行刑暨就罰金刑
      部分諭知易服勞役之折算標準。扣案子彈二顆，業經試射不存，不另宣告沒收
      ，附為敘明。
乙、被告丙○○部分：
  一、公訴意旨略以：己○○於九十三年三月二十九日上午八時許，以黑色皮包裝置
      上開子彈二顆及玩具手槍乙把，前往臺南縣玉井鄉○○村○○路一七三巷三七
      號丙○○住處，要求丙○○代為保管，等待乙○○前往處理，丙○○明知己○○所交付之黑色皮包內含係具殺傷力之子彈二顆，仍允諾代為寄藏於其住處，
      因認被告丙○○涉犯槍砲彈藥刀械管制條例第十二條第四項寄藏子彈罪嫌。
  二、按犯罪事實，應依證據認定之，無證據不得推定其犯罪事實，又不能證明被告
      犯罪者，應諭知無罪之判決，刑事訴訟法一百五十四條、第三百零一條第一項
      分別定有明文。公訴人認被告丙○○涉犯寄藏子彈罪嫌，無非係以警方自丙○○住處查扣右開子彈，經共同被告己○○於偵查中供詞，亦稱丙○○於收受槍
      彈時，知道包包內有槍彈等語。依一般人所周知，受託寄藏槍彈，斷無不先行
      檢視，而隨意置收，且未取出把玩之理為其主要認定依據。惟查：
    (一)訊據被告丙○○堅決否認有何寄藏子彈犯行，辯稱：己○○拿給我的黑色袋子
      裡另外有壹個夾鍊層，我當場打開黑色包包，看到裡面有壹支槍，己○○說是
      玩具槍，不會犯法，我當時並沒有把夾鍊層的拉鍊打開來看，不知道裡面還有
      子彈等語。
    (二)證人戊○○於本院證稱：乙○○裝槍的包包內還有一個內藏的拉鍊，子彈放在
      內袋內，槍是放在包包裡等語。共同被告己○○於偵查中及本院審理時亦一致
      供稱：「子彈是放在包包夾層裡。」「我寄放在丙○○那裡時並沒有特別告訴
      他，他知道裡面有槍，但是有無子彈這段，我並沒有特別告訴他．．．子彈是
      放在一個夾層裡面用拉鍊拉起來」等語（本院九十三年十一月十日審判筆錄及
      同年十一月十五日勘驗筆錄參照）。參佐上開證人戊○○及共同被告己○○之
      供詞，足認己○○將裝有槍、彈之包包交給丙○○當時，子彈是放在包包夾層
      內，並且用拉鍊拉起。倘丙○○未特別檢視，自亦有可能未發現內藏之子彈。
      在無積極之證據足資證明被告丙○○主觀上明知並有寄藏子彈犯行，自不得以
      推理之方式，遽認被告丙○○於寄藏前已先行檢視，主觀上並具有明知之故意
      。此外，復查無其他積極證據足資證明被告有右述犯行，揆諸首開說明，尚屬
      不能證明犯罪，爰為無罪之諭知。
據上論斷，應依刑事訴訟法第二百九十九條第一項前段、第三百零一條第一項，槍砲
彈藥刀械管制條例第十二條第四項，刑法第十一條前段、第五十一條第五款、第七款
、第四十七條、第四十二條第二項，罰金罰鍰提高標準條例第二條，現行法規所定貨
幣單位折算新台幣條例第二條判決如主文。
本案經檢察官丁○○到庭執行職務中。
中      華      民      國      九十四      年      一      月    四    日
                                  臺灣臺南地方法院刑事第五庭
                                      審判長法  官  林英志
                                            法  官  張家瑛
                                            法  官  包梅真
右正本證明與原本無異。
如不服本判決，應於判決送達後十日內，向本院提出上訴狀（應付繕本）。
                                            書記官  何小玉
中      華      民      國      九十四      年      一      月    四    日
附錄本案論罪科刑法條全文：
槍砲彈藥刀械管制條例第十二條
  未經許可，製造、販賣或運輸子彈者，處一年以上七年以下有期徒刑，併科新台幣
  五百萬元以下罰金。
  未經許可，轉讓、出租或出借子彈者，處六月以上五年以下有期徒刑，併科新台幣
  三百萬元以下罰金。
  意圖供自己或他人犯罪之用，而犯前二項之罪者，處三年以上十年以下有期徒刑，
  併科新台幣七百萬元以下罰金。
  未經許可，持有、寄藏或意圖販賣而陳列子彈者，處五年以下有期徒刑，併科新台
  幣三百萬元以下罰金。
  第一項至第三項之未遂犯罰之。
